- def:
  - sseq:
    - - - sense
        - dt:
          - - text
            - '{bc}to {a_link|tilt}, to {a_link|lean}, to {a_link|incline} '
          - - vis
            - - t: inclinar la cabeza
                tr: to bow one's head
  dros:
  - def:
    - sseq:
      - - - sense
          - dt:
            - - text
              - '{bc}to {a_link|lean}, to lean over'
            sn: '1'
      - - - sense
          - dt:
            - - text
              - '{bc}to {a_link|bow}'
            sn: '2'
      - - - sense
          - dt:
            - - text
              - '{bc}to be inclined to'
            sn: '3'
            vrs:
            - va: inclinarse a
              vac: ~ a
    drp: inclinarse
    fl: reflexive verb
  fl: transitive verb
  hwi:
    hw: inclinar
    prs:
    - sound:
        audio: incli02sp
  meta:
    id: inclinar
    lang: es
    offensive: false
    section: alpha
    sort: '2612150000'
    src: spanish
    stems:
    - inclinar
    - inclinarse
    - inclinarse a
    uuid: 5e95d5ad-6f5d-4c13-859f-6efdc66e2c33
  shortdef:
  - to tilt, to lean, to incline
  suppl:
    cjts:
    - cjfs:
      - inclinando
      - inclinado
      cjid: gppt
    - cjfs:
      - inclino
      - inclinas
      - inclina
      - inclinamos
      - "inclin\xE1is"
      - inclinan
      cjid: pind
    - cjfs:
      - inclinaba
      - inclinabas
      - inclinaba
      - "inclin\xE1bamos"
      - inclinabais
      - inclinaban
      cjid: pret
    - cjfs:
      - "inclin\xE9"
      - inclinaste
      - "inclin\xF3"
      - inclinamos
      - inclinasteis
      - inclinaron
      cjid: pprf
    - cjfs:
      - "inclinar\xE9"
      - "inclinar\xE1s"
      - "inclinar\xE1"
      - inclinaremos
      - "inclinar\xE9is"
      - "inclinar\xE1n"
      cjid: futr
    - cjfs:
      - "inclinar\xEDa"
      - "inclinar\xEDas"
      - "inclinar\xEDa"
      - "inclinar\xEDamos"
      - "inclinar\xEDais"
      - "inclinar\xEDan"
      cjid: cond
    - cjfs:
      - incline
      - inclines
      - incline
      - inclinemos
      - "inclin\xE9is"
      - inclinen
      cjid: psub
    - cjfs:
      - inclinara
      - inclinaras
      - inclinara
      - "inclin\xE1ramos"
      - inclinarais
      - inclinaran
      cjid: pisb1
    - cjfs:
      - inclinase
      - inclinases
      - inclinase
      - "inclin\xE1semos"
      - inclinaseis
      - inclinasen
      cjid: pisb2
    - cjfs:
      - inclinare
      - inclinares
      - inclinare
      - "inclin\xE1remos"
      - inclinareis
      - inclinaren
      cjid: fsub
    - cjfs:
      - he inclinado
      - has inclinado
      - ha inclinado
      - hemos inclinado
      - "hab\xE9is inclinado"
      - han inclinado
      cjid: ppci
    - cjfs:
      - "hab\xEDa inclinado"
      - "hab\xEDas inclinado"
      - "hab\xEDa inclinado"
      - "hab\xEDamos inclinado"
      - "hab\xEDais inclinado"
      - "hab\xEDan inclinado"
      cjid: ppsi
    - cjfs:
      - hube inclinado
      - hubiste inclinado
      - hubo inclinado
      - hubimos inclinado
      - hubisteis inclinado
      - hubieron inclinado
      cjid: pant
    - cjfs:
      - "habr\xE9 inclinado"
      - "habr\xE1s inclinado"
      - "habr\xE1 inclinado"
      - habremos inclinado
      - "habr\xE9is inclinado"
      - "habr\xE1n inclinado"
      cjid: fpin
    - cjfs:
      - "habr\xEDa inclinado"
      - "habr\xEDas inclinado"
      - "habr\xEDa inclinado"
      - "habr\xEDamos inclinado"
      - "habr\xEDais inclinado"
      - "habr\xEDan inclinado"
      cjid: cpef
    - cjfs:
      - haya inclinado
      - hayas inclinado
      - haya inclinado
      - hayamos inclinado
      - "hay\xE1is inclinado"
      - hayan inclinado
      cjid: ppfs
    - cjfs:
      - hubiera inclinado
      - hubieras inclinado
      - hubiera inclinado
      - "hubi\xE9ramos inclinado"
      - hubierais inclinado
      - hubieran inclinado
      cjid: ppss1
    - cjfs:
      - hubiese inclinado
      - hubieses inclinado
      - hubiese inclinado
      - "hubi\xE9semos inclinado"
      - hubieseis inclinado
      - hubiesen inclinado
      cjid: ppss2
    - cjfs:
      - hubiere inclinado
      - hubieres inclinado
      - hubiere inclinado
      - "hubi\xE9remos inclinado"
      - hubiereis inclinado
      - hubieren inclinado
      cjid: fpsb
    - cjfs:
      - '-'
      - inclina
      - incline
      - inclinemos
      - inclinad
      - inclinen
      cjid: impf
